【裁判字號】    97,訴,265
【裁判日期】    980410
【裁判案由】    就業服務法
【裁判全文】
臺北高等行政法院裁定
                                       97年度訴字第265號
原      告  勵林實業股份有限公司
代  表  人  甲○○
訴訟代理人  陳萬發律師
被      告  台北市政府
代  表  人  乙○○市長）住同.
訴訟代理人  丙○○
上列當事人間因就業服務法事件，原告不服行政院勞工委員會中
華民國96年11月23日勞訴字第0960024786號訴願決定，提起行政
訴訟，本院裁定如下：
    主  文
原告之訴駁回。
訴訟費用由原告負擔。
    理  由
一、按「原告之訴，有下列各款情形之一者，行政法院應以裁定
    駁回之。但其情形可以補正者，審判長應定期間先命補正：
    ．．．10、起訴不合程式或不備其他要件者。」為行政訴訟
    法第107 條第1 項第10款所明定。次按訴願之提起，應自行
    政處分達到或公告期滿之次日起30日內為之。訴願事件，提
    起訴願逾法定期間或未於訴願法第57條所定期間內補送訴願
    書者，應為不受理之決定，分別為訴願法第14條第1 項及第
    77條第2 款所明定。
二、查本件原告於民國（下同）91年間受雇主王錦城及高延玲委
    託辦理外籍看護工事項，原告之從業人員許美鈴持不實之診
    斷證明書（含巴氏量表），於91年8 月28日及91年9 月25日
    向行政院勞工委員會申辦聘僱外籍監護工，經被告審查屬實
    ，依違反就業服務法第40條第8 款及第65條第1 項規定，以
    96年5 月29日府勞二字第09603219100 號裁處書（下稱原處
    分）處原告罰鍰新台幣30萬元。嗣因原告未依限繳納，被告
    乃以96年7 月24日府勞二字第09636099800 號函（下稱96年
    7 月24日函）催繳。
三、原告雖訴稱其未接獲原處分，且是員工簽收，並未送達給原
    告，伊係對被告96年7 月24日函提起訴願云云。惟查上開96
    年7 月24日函於說明1 載明：「本府96年5 月29日府勞二字
    第09603219100 號就業服務法罰鍰處分書及附件罰鍰收據（
    AB0000000 ）諒達。」，且原處分收件回執之背面姓名處上
    註明「AB0000000 」（有被告傳真原處分收件回執附本院卷
    第38頁可稽），此與原處分之「繳款期限」欄上載明「檢附
    罰鍰收據AB 0000000號第1 、2 、3 聯，請於96年6 月29日
    前繳納。」之編號相同，可証明原告於96年5 月31日收受之
    文件即為原處分。且「（第1 項）送達於住居所、事務所、
    營業所或機關所在地不獲會晤應受送達人者，得將文書付與
    有辨別事理能力之同居人、受僱人或願代為收受而居住於同
    一住宅之主人。（第2 項）前條所定送達處所之接收郵件人
    員，視為前項之同居人或受雇人。」行政訴訟法第72條定有
    明文，前揭96年5 月31日送達之文件（原處分）既為原告送
    達處所之受僱人所收受，自已發生送達於原告本人之效力，
    原告主張尚無足採。
四、本件原告已於96年5 月31日收受原處分，有收件回執附本院
    卷可稽，計其提起訴願之期間，應自96年6 月1 日起算，因
    原告設址於桃園縣，扣除在途期間3 日，計至96年7 月3 日
    即已屆滿。原告遲至96年8 月22日始向經由被告向行政院勞
    工委員會提起訴願，有被告於訴願書之收文章可按，訴願決
    定以其訴願已逾上開不變期間，不予受理，自無不合。原告
    復對之提起行政訴訟，顯非合法，應予駁回。
五、依行政訴訟法第107 條第1 項第10款、第104 條、民事訴訟
    法第95條、第78條，裁定如主文。
中    華    民    國    98    年    4     月    10    日
                    臺北高等行政法院第三庭
                              審判長法  官  楊莉莉
                                    法  官  林惠瑜
                                    法  官  畢乃俊
上為正本係照原本作成。
如不服本裁定，應於送達後10日內向本院提出抗告狀（須按他造
人數附繕本）。
中    華    民    國    98    年     4    月    10    日
                                    書記官  簡信滇


司法院資訊處製作；財團法人民間司法改革基金會備份。
